臺灣臺中地方法院刑事判決
111年度易字第35號
公  訴  人  臺灣臺中地方檢察署檢察官
被      告  吳紘毅



上列被告因竊盜案件，經檢察官提起公訴（109年度偵字第32918
號），本院判決如下：
    主    文
吳紘毅犯竊盜未遂罪，累犯，處拘役肆拾伍日，如易科罰金，以
新臺幣壹仟元折算壹日。
    犯罪事實
一、吳紘毅意圖為自己不法之所有，基於竊盜之犯意，於民國10
    9年8月12日凌晨3時51分，駕駛其所有之車牌號碼0000-00號
    自用小客車（下稱甲車）至臺中市○○區○○路0段0000號前，
    下車步行至洪嘉彬之母親李美慧所有交由洪嘉彬管領使用而
    停放在該處路旁之車牌號碼000-0000號自用小客貨車（下稱
    乙車）旁，適見乙車右後車窗碰損且無人在旁，即將手伸入
    該破損之車窗著手竊取車內財物，惟因未覓得財物而未能得
    手，並旋即駕駛甲車離開現場。嗣洪嘉彬報警處理，經警調
    閱監視器，始悉上情。
二、案經洪嘉彬訴由臺中市政府警察局第六分局報告臺灣臺中地
    方檢察署檢察官偵查起訴。
    理    由
一、本判決下述所引用被告以外之人於審判外之供述證據，均經
    本院於審判時當庭直接提示而為合法調查，檢察官及被告吳
    紘毅均同意作為證據（見本院卷第87頁），而本院審酌上開
    供述證據資料製作時之情況，並無不當取供或證明力明顯過
    低之瑕疵，認以之作為證據應屬適當，依刑事訴訟法第159
    條之5規定，認均具有證據能力。而本案所引用之其餘非供
    述證據，並無證據證明係實施刑事訴訟程序之公務員違背法
    定程序所取得，依刑事訴訟法第158條之4規定之反面解釋，
    應認均具有證據能力，併此敘明。
二、上開犯罪事實，業據被告於警詢及本院審理中坦承不諱（見
    偵卷第59頁至第63頁、本院卷第87頁、第90頁），核與告訴
    人洪嘉彬於警詢之陳述大致相符（見偵卷第69頁至第71頁、
    核交卷第15頁至第16頁），並有員警職務報告（見偵卷第57
    頁）、案發現場照片、電子地圖（見偵卷第73頁至第74頁、
    第119頁至第131頁）、案發現場及路口監視器錄影畫面翻拍
    照片（見偵卷第75頁至第83頁）、甲、乙車之車輛詳細資料
    報表（見偵卷第85頁至第87頁）、臺灣臺中地方檢察署檢察
    事務官勘查案發現場監視器錄影畫面之勘查報告（見偵卷第
    181頁至第183頁）在卷可稽，足認被告上開任意性自白與事
    實相符，堪以採信。綜上所述，本案事證明確，被告上開犯
    行洵堪認定，應予依法論科。
三、論罪科刑
  ㈠核被告所為，係犯刑法第320條第3項、第1項之竊盜未遂罪。
  ㈡被告前因竊盜、妨害公務等案件，經法院分別判處罪刑，並
    經臺灣臺南地方法院以105年度聲字第1334號裁定應執行有
    期徒刑2年確定（下稱甲案）；另因竊盜、妨害公務、詐欺
    、恐嚇取財等案件，經法院分別判處罪刑，並經本院以105
    年度聲字第246號裁定應執行有期徒刑2年6月確定（下稱乙
    案），上開甲、乙案經接續執行，於107年7月17日縮短刑期
    假釋並付保護管束，並於108年1月29日保護管束期滿，視為
    執行完畢，有臺灣高等法院被告前案紀錄表存卷可查。其於
    有期徒刑執行完畢後，5年內故意再犯本案有期徒刑以上之
    罪，為累犯，並依司法院釋字第775號解釋意旨，審酌被告
    於前案執行完畢後，未生警惕，故意再為本案犯行，足見前
    罪之徒刑執行成效不彰，其對刑罰之反應力顯然薄弱，衡量
    本案犯罪情節及被告所侵害之法益，予以加重最低本刑並無
    罪刑不相當之情事，爰依刑法第47條第1項之規定加重其刑
    。
  ㈢被告已著手於竊盜犯行之實行，惟尚未得手，屬未遂犯，所
    生危害較既遂犯為輕，爰依刑法第25條第2項規定減輕其刑
    。並依法先加後減之。
　㈣爰以行為人之責任為基礎，審酌被告除上開構成累犯之紀錄
    外，另有多次犯竊盜罪經法院科刑之紀錄，素行難謂良好，
    仍不思悔悟，不循正途賺取金錢購得自己所需之物，利用乙
    車破損之車窗，將手伸入乙車內著手行竊，顯然欠缺尊重他
    人財產權之觀念，所為殊值非難；復衡酌被告坦承犯行之犯
    後態度，且其未竊得任何財物，使人未實際受有財物損失之
    犯罪所生危害，兼衡被告之犯罪動機、其自述智識程度及家
    庭經濟生活狀況（見本院卷第90頁）等一切情狀，量處如主
    文所示之刑，並諭知易科罰金之折算標準。
據上論斷，應依刑事訴訟法第299條第1項前段，刑法第320條第1
項、第3項、第47條第1項、第25條第2項、第41條第1項前段，刑
法施行法第1條之1第1項，判決如主文。
本案經檢察官吳錦龍提起公訴，檢察官陳君瑜到庭執行職務。
中　　華　　民　　國　　111 　年　　3 　　月　　8 　　日
                  刑事第五庭    法  官  黃世誠
以上正本證明與原本無異。
如不服本判決應於收受送達後20日內向本院提出上訴書狀，並應
敘述具體理由；其未敘述上訴之理由者，應於上訴期間屆滿後20
日內向本院補提理由書（均須按他造當事人之人數附繕本）「切
勿逕送上級法院」。
告訴人或被害人如不服判決，應備理由具狀向檢察官請求上訴，
上訴期間之計算，以檢察官收受判決正本之日起算。
　　　　                        書記官  楊均謙
中　　華　　民　　國　　111 　年　　3 　　月　　8 　　日
附錄論罪科刑法條
中華民國刑法第320條
意圖為自己或第三人不法之所有，而竊取他人之動產者，為竊盜
罪，處5年以下有期徒刑、拘役或50萬元以下罰金。
意圖為自己或第三人不法之利益，而竊佔他人之不動產者，依前
項之規定處斷。
前二項之未遂犯罰之。